臺灣高雄地方法院刑事判決　　　　　　　　　　　　九十一年度訴字第一二九九號
　　公　訴　人　臺灣高雄地方法院檢察署檢察官
　　被　　　告　乙○○
　　選任辯護人　鍾義
右列被告因違反毒品危害防制條例案件，經檢察官提起公訴（九十一年度偵字第五Ｏ
九一號），本院判決如左：
    主  文
乙○○共同運輸第貳級毒品未遂，累犯，處有期徒刑捌年。第貳級毒品安非他命貳大
包（編號一：驗前毛重伍壹伍點參參公克、驗前淨重伍零柒點零參公克、驗後淨重伍
零陸點柒參公克。編號二：驗前毛重肆捌捌點零壹公克；驗前淨重肆柒肆點玖參公克
；驗後淨重肆柒肆點零肆公克）均沒收銷燬之。
    事  實
一、乙○○曾因違反懲治盜匪條例案件，經臺灣台中地方法院判處有期徒刑五年六月
    確定，甫於民國（下同）八十八年八月十四日執行完畢，詎仍不知悔改，明知安
    非他命，業經公告列為毒品危害防制條例所管制之第二級毒品，因具成癮性、濫
    用性及對社會危害性，故不得製造、運輸、販賣、意圖販賣而持有、轉讓、施用
    或持有。詎乙○○與真實姓名不詳綽號阿龍「張峰榮」之成年男子間基於運輸第
    二級毒品安非他命之犯意聯絡及行為分擔，於九十一年三月五日下午六時許，自
    台中市○○路附近搭乘「如皇客運」南下，途中由某一真實姓名不詳之成年男子
    撥打乙○○之行動電話號碼0000000000與之連絡確認。乙○○於同（
    五）日晚上九時許抵達高雄市，在高雄市苓雅區○○○路與輔仁路口附近，向該
    名男子拿取內裝安非他命二大包之手提袋一只，著手運輸至台中，以便交給真實
    姓名不詳之綽號阿龍「張峰榮」者。嗣於九十一年三月五日晚上九時四十分許，
    在高雄市苓雅區○○○路一三一號附近為警查獲而未遂，並扣得上開安非他命二
    大包（分別驗前編號一：毛重五一五點三三公克、驗前淨重五０七點０三公克、
    驗後淨重五０六點七三公克；編號二：毛重四八八點０一公克；驗前淨重四七四
    點九三公克；驗後淨重四七四點０四公克；平均純度約百分之九十五）。
二、案經高雄市政府警察局移送臺灣高雄地方法院檢察署檢察官偵查起訴。
    理  由
一、訊據被告乙○○固坦承於九十一年三月五日下午六時許，自台中市○○路附近搭
    乘「如皇客運」南下，途中由某一真實姓名不詳之成年男子撥打乙○○之行動電
    話號碼0000000000與之連絡確認。並於同（五）日晚上九時許抵達高
    雄市，在高雄市苓雅區○○○路與輔仁路口附近，向該名男子拿取內裝安非他命
    二大包之手提袋一只，準備返回台中時，於高雄市苓雅區○○○路一三一號附近
    為警查獲之事實，惟矢口否認有何違反毒品危害防制條例犯行，辯稱：是一位叫
    真實姓名不詳綽號阿龍「張峰榮」之成年男子的人請伊幫他送的，並不知他的住
    處，也不知道電話，他說到台中後再聯絡，伊不知道是安非他命，本身也無毒品
    前科云云。惟查，右揭犯罪事實，業據被告供承其自台中南下高雄，是為了拿取
    物品返回台中交給真實姓名不詳之「張峰榮」者等語無訛，而被告所拿取之物品
    係二大包安非他命之事實，亦有內政部警政署刑事警察局九十一年三月二十八日
    刑鑑字第零玖壹零零五五七九四號鑑驗通知書一紙附卷可稽，被告所運輸之物確
    為第二級毒品安非他命無疑。被告辯稱係受綽號「張峰榮」友人之託，攜帶內有
    二大包安非他命之手提袋，準備返台中，該二包安非他命重達一千零三公克，依
    常情判斷，二人應有相當認識，然被告自案發迄今，竟始終無法交代張峰榮之真
    實姓名年籍住居所或聯絡電話，已難信為真實，再被告於警訊中供稱與張峰榮認
    識二年多，但始終無法知悉其行蹤，且對到台中後在何地點將手提袋交給張峰榮
    亦未約定，被告辯稱係受張峰榮之託攜帶扣案之安非他命，顯屬杜撰之詞不足採
    信。另被告除被查獲之扣案安非他命外，並無攜帶任何物品，觀乎被告住所地為
    台中縣豐原市○○路二六巷五號，自承對高雄市不熟等語。經臺灣高雄地方法院
    檢察署檢察官調取被告之行動電話通聯記錄發現被告今年於案發前均在台中縣市
    活動，確未南下高雄市等情，有和信電訊股份有限公司通聯記錄查詢回覆單等件
    附卷可憑，益足證明被告之所以刻意南下，隨即搭車返回台中，係為向不詳姓名
    者拿取毒品運輸至台中之唯一目的。參以扣案毒品數量高達一公斤，流落市面價
    格甚鉅，苟被告與中部接貨人、南部交貨人無一定信賴關係者，豈由被告負責收
    取運至台中？在在皆違反吾人經驗法則。其辯稱不知所運輸之物品係安非他命，
    顯是卸責之詞，不足採信。被告之犯行，洵堪認定。本件事證明確，被告辯護人
    請求傳訊證人張峰榮、丙○○、甲○○，核無必要，併與敘明。
二、查安非他命係毒品危害防制條例第二條第二項第二款所列之第二級毒品，不得製
    造、運輸、販賣、意圖販賣而持有、轉讓、施用。核被告乙○○所為係犯毒品危
    害防制條例第四條第五項、第二項之運輸第二級毒品未遂罪，被告乙○○與該真
    實姓名不詳綽號阿龍「張峰榮」之成年男子及在高雄市苓雅區○○○路與輔仁路
    口附近交付二大包安非他命之不詳姓名成年男子間，有犯意聯絡即行分擔，均為
    共同正犯，被告已著手於犯罪行為之實行而不遂，併依刑法第二十六條前段減輕
    其刑。公訴人認被告係犯同條例第四條第二項之運輸第二級毒品既遂罪，惟其基
    本社會事實相同，酌予變更檢察官所引應適用之法條。被告乙○○非法持有第二
    級毒品，其持有後進而運輸，其持有行為已被運輸行為所吸收，不另論其持有毒
    品罪。又被告乙○○曾因違反懲治盜匪條例案件，經法院判處有期徒刑五年六月
    確定，甫於八十八年八月十四日執行完畢，有臺灣高等法院被告全國前案紀錄表
    附卷可稽，其於五年內再犯有期徒刑以上之本罪，為累犯，應加重其刑，並依先
    加後減之方式為之。審酌被告乙○○運輸毒品數量達一公斤以上，一旦流入市面
    ，造成之危害甚鉅等一切情狀，量處如主文所示之刑。扣案之安非他命二大包（
    分別驗前編號一：毛重五一五點三三公克、驗前淨重五０七點０三公克、驗後淨
    重五０六點七三公克；編號二：毛重四八八點０一公克；驗前淨重四七四點九三
    公克；驗後淨重四七四點０四公克；平均純度約百分之九十五）係屬毒品，依毒
    品危害防制條例第十八條第一項前段之規定宣告沒收並銷燬之；至鑑驗耗用之毒
    品安非他命既已滅失，無庸宣告沒收銷燬，併此敘明。
據上論斷，應依刑事訴訟法第二百九十九條第一項前段、第三百條，毒品危害防制條
例第四條第五項、第二項、第十八條第一項前段，刑法第十一條、第二十八條、第二
十六條前段、第四十七條，判決如主文。
本案經檢察官陳建和到庭執行職務。
中      華      民      國      九十一      年      七      月    十八  日
                                  臺灣高雄地方法院刑事第七庭
                                      法  官    何  清  富
右正本證明與原本無異。
如不服本判決，應於判決送達後十日內，向本院提出上訴狀。
                                      書記官    陳  恩  如
中      華      民      國      九十一      年      七      月    十八  日
附錄本判決論罪之法條：
毒品危害防制條例第四條第二、五項：
製造、運輸、販賣第二級毒品者，處無期徒刑或七年以上有期徒刑，得併科新台幣七
百萬元以下罰金。
前四項之未遂犯罰之。
毒品危害防制條例第十八條第一項前段：
查獲之毒品及專供製造或施用毒品之器具，不問屬於犯人與否，均沒收銷燬之。
